Images des répertoires du notaire Roger Marie Joseph Jules Haizet pour l'étude X
Archives nationales (France)
Images des répertoires du notaire Roger Marie Joseph Jules Haizet pour l'étude X
29 août 1935 - 16 janvier 1945
MC/RE/X/47 - MC/RE/X/49
Étude notariale X (Paris; 1606-....); Haizet, Roger Marie Joseph Jules
3 registres
Archives nationales de France
Minutes et répertoires: la loi 2008-696 du 15 juillet 2008 relative aux archives a fixé à 75 ans à compter de la date de l'acte, ou à 25 ans à compter de la date du décès de l'intéressé si ce délai est plus bref, le délai de communication des minutes et répertoires des notaires; ce délai est porté à 100 ans à compter de la date de l'acte si le document se rapporte à un mineur (code du Patrimoine, articles L213-2, 4e d et 5e).
Autres documents de l'étude (dossiers de clients, comptabilité…): s'agissant d'archives privées, ces documents sont communicables selon les modalités fixées par le déposant ou le donateur.
Certains documents ne sont pas accessibles sous leur forme originale en raison de leur mauvais état de conservation.
Registres entrés aux Archives nationales en juin 2018.
Images des répertoires de l'étude X
Archives de l'étude X
répertoire d'officier public ministériel
- Répertoire chronologique pour la période du 29 août 1935 au 19 août 1936, 29 août 1935 - 19 août 1936; MC/RE/X/47; Un répertoire de 32 feuillets faisant partie d'un registre de 100 feuillets de papier manuscrits, hauteur 35,5 x largeur 25 cm.
  Le registre contient aussi le répertoire du notaire Jean Henri Honoré Marie Ditte pour la période du 22 juin 1933 au 28 août 1935.
  Le répertoire contient les informations suivantes: 1. le n° de l'acte dans l'année; 2. date du jour; 3. nature de l'acte passé en brevet; 4. nature de l'acte passé en minute; 5. nom, prénom, domicile des parties, indication sur la situation et les prix des biens; 6. date d'enregistrement de l'acte; 7. droits d'enregistrement.
  Attention: seuls les actes passés en minute sont conservés; les actes mentionnés dans le répertoire comme passés en simple brevet (colonne 3) ne sont pas conservés par les notaires et ne sont donc pas versés au Minutier (ils sont remis aux clients).
  répertoire
  - Liste chronologique des actes pour la période du 29 août au 31 décembre 1935, 29 août - 31 décembre 1935; 69 r°-80 v°; 12 feuillets
  - Liste chronologique des actes pour la période du 2 janvier au 19 août 1936, 2 janvier - 19 août 1936; 80 v°-100 v°; 21 feuillets
- Répertoire chronologique pour la période du 19 août 1936 au 5 juin 1940, 19 août 1936 - 5 juin 1940; MC/RE/X/48; Un registre de 100 feuillets de papier manuscrits, hauteur 35,5 x largeur 25 cm.
  - Liste chronologique des actes pour la période du 19 août au 30 décembre 1936, 19 août - 30 décembre 1936; 1 r°-16 v°; 16 feuillets
  - Liste chronologique des actes pour la période du 4 janvier au 31 décembre 1937, 4 janvier - 31 décembre 1937; 16 v°-45 r°; 30 feuillets
  - Liste chronologique des actes pour la période du 3 janvier au 31 décembre 1938, 3 janvier - 31 décembre 1938; 45 r°-72 v°; 28 feuillets
  - Liste chronologique des actes pour la période du 3 janvier au 30 décembre 1939, 3 janvier - 30 décembre 1939; 72 v°-93 r°; 22 feuillets
  - Liste chronologique des actes pour la période du 2 janvier au 5 juin 1940, 2 janvier - 5 juin 1940; 93 r°-100 v°; 8 feuillets
- Répertoire chronologique pour la période du 5 juin 1940 au 16 janvier 1945, 5 juin 1940 - 16 janvier 1945; MC/RE/X/49; Un registre de 100 feuillets de papier manuscrits, hauteur 35,5 x largeur 25 cm.
  - Liste chronologique des actes pour la période du 5 juin au 31 décembre 1940, 5 juin - 31 décembre 1940; 1 r°-6 v°; 6 feuillets
  - Liste chronologique des actes pour la période du 2 janvier au 30 décembre 1941, 2 janvier - 30 décembre 1941; 6 v°-26 r°; 21 feuillets
  - Liste chronologique des actes pour la période du 2 janvier au 31 décembre 1942, 2 janvier - 31 décembre 1942; 26 r°-48 v°; 23 feuillets
  - Liste chronologique des actes pour la période du 4 janvier au 30 décembre 1943, 4 janvier - 30 décembre 1943; 48 v°-77 r°; 30 feuillets
  - Liste chronologique des actes pour la période du 3 janvier 1944 au 16 janvier 1945, 3 janvier 1944 - 16 janvier 1945; 77 r°-100 v°; 24 feuillets